【裁判字號】    99,聲,3632
【裁判日期】    990930
【裁判案由】    準抗告
【裁判全文】
臺灣桃園地方法院刑事裁定              99年度聲字第3632號
聲  請  人
即  告訴人  國尊科技股份有限公司
法定代理人  甲○○
上列聲請人即告訴人因違反著作權法案件，聲請保全證據，本院
裁定如下：
    主  文
聲請駁回。
    理  由
一、聲請意旨：詳如附件刑事準抗告狀所示。
二、按告訴人、犯罪嫌疑人、被告或辯護人於證據有湮滅、偽造
    、變造、隱匿或礙難使用之虞時，偵查中得聲請檢察官為搜
    索、扣押、鑑定、勘驗、訊問證人或為其他必要之保全處分
    ；檢察官受理前項聲請，除認其為不合法或無理由予以駁回
    者外，應於5 日內為保全處分，檢察官駁回聲請或未於前項
    期間內為保全處分者，聲請人得向該管法院聲請保全證據，
    刑事訴訟法第219條之1 定有明文。又按刑事訴訟法第219條
    之1 所示保全處分中搜索、扣押此類保全方法核屬強制處分
    ，對人民之財產、自由及隱私權等均有所侵害，於具體個案
    中是否得以施行，自應受是否具強制處分之必要性，即是否
    有合理根據、符合比例原則等事項為審查，同法第219條之8
    規定保全證據，除有特別規定外應準用同法第11章搜索及扣
    押之相關規定，即明示此旨。
三、經查：聲請人國尊科技股份有限公司前於民國92年12月24日
    販售Cyberhood 套裝軟體與印像科技股份有限公司（下稱印
    像公司），復簽訂該軟體暨ERP 系統平台維護合約，嗣印像
    公司與相對人同欣電子工業股份有限公司合併，相對人為存
    續公司，繼受權利義務，惟前開合約迨於99年6 月25日期滿
    等情，固據聲請人提出相關文書為證，然究相對人於契約期
    滿後有無為侵害聲請人著作權之行為，未見聲請人提出相關
    事證釋明，其與相對人間之書函往來，至多祇得認渠等間就
    契約規範有所爭執，相對人後續作為是否足認有違反著作權
    法之行為，而有發動保全證據之強制處分必要性，仍有疑義
    ，亟難謂與保全證據之要件相合。如倘相對人確有侵害聲請
    人著作權情事，於現階段僅得認屬民事糾葛，聲請人應尋民
    事訴訟定暫時狀態之處分，抑或他相關程序為救濟，復本院
    經徵詢檢察官意見，亦咸認無保全證據之必要，要無從認已
    有合理根據認涉嫌刑事犯罪，而符合保全證據強制處分之比
    例原則，謂該證據有湮滅、偽造、變造、隱匿或礙難使用之
    虞情事存在。是依上揭說明，聲請人本件聲請，核與保全證
    據之要件不符，其聲請為無理由，應予駁回。
四、依刑事訴訟法第219條之2第1項前段，裁定如主文。
中    華    民    國    99    年    9     月    30    日
                  刑事第六庭    法  官  黃翊哲
以上正本證明與原本無異。
本件不得抗告。
                                書記官  蔡紫凌
中    華    民    國    99    年    9     月    30    日

司法院資訊處製作；財團法人民間司法改革基金會備份。
